Inventory of the Soviet and post-Soviet independent publications collection
Hoover Institution Archives
- SVABODNYIA PRAFSAIUZY hazeta svabodnykh pratsaunikou. Halouny redaktar: Ihar Khomich, Mikalai Busniuk. Minsk, Byelorussia. Weekly?. 1993-, 1993: no. 1 1995: no. 6(45), no. 9(48), no. 11(50)-14(53)1996: no. 14(106), no. 20(112) (Box 394)
- SVAROG Religiion-istorichnii ta naukovo-piznaval'nii chasopis Ob'ednannia Pidnoviriv Ukraini Gl. redaktor G. Lazko. Kiiv, Ukraina., 2003: nos. 13-14 (Box 551)
- SVAROGOV OGON' Smolenskii slavianskii almanakh. Smolensk, Russia., 2000: no. 5 (Box 551)
- SVET Nezavisimaia blagotvoritel'naia prosvetitel'skaia narodnaia gazeta Redaktor Trukhanovich L. Bobruisk, Belorussia., 1994: no. 1 (Box 394)
- SVET Biulleten' Fonda informatsionnoi podderzhki pravovoi ekonomiki. Redaktor: V. Rusakov. Sankt-Peterburg, Russia. Approx. monthly. 199?-, 1997: no. 1 (Jan. ), no. 2 (Feb), no. 4 (March), no. 5 (April) (Box 551)
- SVET NA PUTI daidzhest. Kazan', RSFSR. 19??-, 1989: no. 1 (Box 551)
- SVETOCH (Moscow) informatsionnyi biulleten' Moskovskogo tsentra Bol'shevistskoi platformy v KPSS. Continues: Informatsionnyi Biulleten' (Moscow) Moskovskii tsentr Bol'shevistskoi platformy v KPSS Otv. za vypusk: Khabarova, T. Moscow, Russia. 199?-, 1993: no. 18-19 1994/1995: no. 30/311995: no. 32/33, no. 34(May-October) 1996: no. 35(November-January), no. 36(February-May), no. 37 (July-August)1997: no. 38 1998: no. 39 1999: no. 40 2000: no. 41 (Box 394)
- SVETONIK organ Novogo Obshchestvennogo Russkogo Dvizheniia. Glavnyi redaktor: D. A. Men'shikov. Moscow, Russia. 1999-, 1999: no. 1-4 (Box 394)
- SVETSKAIA KHRONIKA international news magazine. Moscow, Russia. 198?-, 1988? no. 16-17 (Box 551)
- SVETSKIE VEDOMOSTI nezavisimaia gazeta. Belstar (informagentstvo). Minsk, Byelorussia. 198?-, 1989: no. 7-8 1990: no. 1 (spetsvypusk), no. 4(12) (Box 551)
- SVIATAIA RUS' Izdaetsia Novonikolaevskim otdeleniem Rossiiskogo Soiuza - Ordena, Druzhinoi Rossiiskogo narodnogo opolcheniia. Gl. redaktor: Ruzavina, T. Novosibirsk, RSFSR. 19??-, 19??: no. 00 (Box 551)
- SVIATAIA RUS' Biuleten' Izdatel' A. F. Abramov. Moscow, Russia., ? (Box 551)
- SVIATAIA RUS' Gazeta Soiuza Pravoslavnykh Bratstv Russkoi Pravoslavnoi Tserkvi Gl. redaktory: G. G. Kopaev, A. A. Povelikhin. Moscow, Russia., 2000: nos. 1-10 2001: nos. 11-12 (Box 551)
- SVIATO-TROITSKII VESTNIK Besplatnoe prilozhenie k gazete "Saianogorskii Blagovestnik" Otv. Za vypusk A. A. Anikin. Saianogorsk, Russia., 2003, spetsvypusk (Box 551)
- SVIATOGOR Gazeta soiuza russkogo naroda Kirovskogo raiona kollektivnyi redaktor: Natsional'nyi Sovet Soiuza Russkogo Naroda. Volgograd, Russia. Monthly., 2000: no. 1 (Box 395)
- SVIATOI GEORGII POBEDONOSETS Redaktor: Igor' Shagin, Tat'iana Panova. Moscow, Russia. 1994-, 1994: no. 1-6, no. 8-12, no. 14-15, no. 21-23, no. 25-28, no. 30-31 1995: no. 1(32)-5(36) (Box 395)
- SVIDETEL' gorodskoi obshchestvenno-politicheskii ezhenedel'nik. Uchreditel': trudovoi kollektiv "Sibrskoi gazety" Redaktor: Litavrin, I. Berdsk, RSFSR. Weekly. 1991?-, 1991: no. 3, no. 34-35, no. 37, no. 39, no. 42, no. 44, no. 46-47 1992: no. 3(50), no. 6(53), no. 26(73), no. 30(77) (Box 395)
- SVIDETEL' gazeta nezavisimykh zhurnalistskikh rassledovanii. Redaktor: Pravotorov, Oleg. Moscow, Russia. 1993-, 1993: no. 1 (March-April) (Box 395)
- SVIDETEL' (ROSSISKAIA PRAVDA) OOO "Komarm" Redaktor I. Davydova. Moscow, Russia. 1991, 2002: no. 299 (Box 551)
- SVIT ukrains'kyi chasopys. Narodnyi rukh Ukrainy za perebudovu, Informatsiinyi tsentr. Hol. redaktor: Kushko, I. Kiev, Ukraine. 1990?-, 1990: no. 1-2 1991: no. 3/4 (Box 551)
- SVOBODA (Erevan) gazeta ob"edineniia natsional'noe samoopredelenie. Glavnyi redaktor: Tevos Nersisian. Erevan, Armenia. 3 issues per month. 1991?-, 1992: no. 9(12) (Box 395)
- SVOBODA (IUrga, RSFSR) gazeta Iurginskoi organizatsii partii Demokraticheskii soiuz. Otv. redaktor: Rafikov, N. Iurga, RSFSR. Weekly. 19??-, 1990: no. 4-6 (Box 395)
- SVOBODA (Kiev) nezalezhne vydannia Ukrains'koho informatsinoho ahenstva "Shliakh. " Redaktsiia: Chemeris, V., et al. Kiev, Ukraine. 1990?-, 1990: no. 4 (Box 551)
- SVOBODA (Kiev) obshchestvenno-politicheskoe izdanie Redaktor O. Mikliaev. Kiev, Ukraine. 2000, 2006: no. 7(277) (Box 395)
- SVOBODA (Minsk) organ demokraticheskoi partii. Belsamizdat (informatsionnoe agentstvo). Hal. redaktor: Romashevskii, A. Minsk, Byelorussia. 1990-, 1990: no. 1 (Box 551)
- SVOBODA (Moscow Demokraticheskaia partiia) gazeta Demokraticheskoi partii. Redaktsionnaia kollegiia: Vronskii, Iu., et al. Moscow, Russia. 19??-, 1990: no. 1 (Box 395)
- SVOBODA (Moscow Demokraticheskii Vybor Rossii) listok gruppy tsentral'nogo administrativnogo okruga Moskovskoi gorodskoi organizatsii partiia "Demokraticheskii Vybor Rossii. " Moscow, Russia. 1999?-, 1999? no. 4-7 (undated) (Box 551)
- SVOBODA (Moscow Svobodnaia initsiativa) zhurnal sistemy, gruppa "Svobodnaia Initsiativa. " Moscow, Russia. 198?-, 1988: no. 1 (winter), no. 4 (autumn) 1989: no. 2 (Box 551-552)
- SVOBODA (Moscow: Memorial) gazeta press-tsentra "Moskovskogo Memoriala. " Continued by: Svoboda i kul'tura Redaktsiia: Oskotskii, V., et al. Moscow, Russia. 19??-1991., 1990: no. 1-4, no. 6-11 (Box 395)
- SVOBODA (Tbilisi) gazeta demokraticheskoi partii Gruzii. Nomer podgotovili: Talakhadze, V., et al. Tbilisi, Georgia. 1989-, 1989: no. 5 (Box 395)
- SVOBODA (Ternopol') hazeta ternopis's'koi oblasnoi Rady narodnyh deputativ. Ternopol', Ukraine. 3 issues per week. 19??-, 1992: no. 126(281) (Box 395)
- SVOBODA I KUL'TURA gazeta "Moskovskogo memoriala. " Continues: Svoboda (Moscow Memorial) Gl. redaktor: Musaelian, K. Moscow, Russia. 1991-, 1991: no. 1-2 (Box 395)
- SVOBODA I PRAVA CHELOVEKA Spetsial'nyi vypusk gazety "Khoroshie novosti," 'Saentologicheskaia Tsekov' Moskvy" Gl. redaktor Iu. M. Azbenova. Moscow, Russia. 1997, 2001 (Box 395)
- SVOBODA I ZHIZN' = FREEDOM AND LIFE nezavisimaia demokraticheskaia gazeta. Gl. redaktor: Nina Nereutskaia. Moscow, Russia. 1990-, 1990: no. 1-8 1991: no. 7-8 (Box 395)
- SVOBODA MNENII daidzhest, press-biulleten' nezavisimykh zhurnalistov. Redaktsionnyi sovet: Vinogradova, E. Leningrad, Russia/. 19??-, 1990: no. 1-4, no. 6-7, no. 9-10 (Box 552)
- SVOBODA MNENII stenogrammy, nezavisimyi zhurnalistskii press-biulleten' tovarishchestva "Dostovernost'. " Redaktor: Vinogradov, G. Leningrad, Russia. 19??-, 1990: no. 3 (Box 395)
- SVOBODA/MARSHO (Groznyi) obshchenatsional'naia nezavisimaia gazeta. Redaktor; L. M. Iakh"iaev. Groznyi, Chechenskaia Respublika. Weekly. 1991-, 1991: no. 2(29) (Box 395)
- SVOBODA SLOVA Litopis Ukrainc'kogo Kozatstva Shef-redaktor: I. Bilas. Kiev, Ukraina., 2004: no. 10(19) (Box 395)
- SVOBODNAIA DEMOKRATICHESKAIA PARTIIA ROSSII informatsionnyi biulleten'. [s. l.: s. n. ]. 19??-, 1990: one unnumbered and undated issue titled "Itak my est'" (Box 395)
- SVOBODNAIA DEMOKRATICHESKAIA SIBIR' organ Sibirskogo demokraticheskogo soiuza. Redaktsiia: Sadovskii, O., et al. Novosibirsk, RSFSR. 19??-, 1990: no. 2-4 (Box 395)
- SVOBODNAIA EKONOMIKA Belarus' i delovoi rynok. Gl. redaktor: Perzashkevich, V. Minsk, Byelorussia. 1992-, 1992: no. 1 (Box 552)
- SVOBODNAIA GAZETA Pravozashchitnaia obshchestvenno-politicheskaia ezhemesiachnaia gazeta. Uchreditel': Assotsiatsiia po zashchite konstitutsionnykh prav i svobod grazhdan Glavnyi redaktor: Georgii Kartveli. Moscow, Russia. Monthly. 1995-, 1995: no. 1(001) 1996: no. 2(002), no. 4(005)-9(010)1998: no. 1(015) (Box 395)
- SVOBODNAIA GRUZIIA organ Verkhovnogo soveta respubliki Gruziia. Gl. redaktor: Mukhraneli, I. Tbilisi, Georgia. 5 issues per week. 1991-, 1991: no. 57, no. 63-64, no. 72 (Box 395)
- SVOBODNAIA MOSKVA nezavisimyi informatsionnyi bulleten' Gl. redaktor A. Shatalov. Moscow, Russia. 1997, 2001: nos. 1-3 (Box 552)
- SVOBODNAIA ROSSIIA Natsional'no-demokraticheskaia partiia "Petrogradskaia regional'naia organizatsiia. " Redaktsionnaia kollegiia: Krylov, E. [s. l.: s. n. ]. 198?-, 1989: no. 1 (Box 552)
- SVOBODNAIA ROSSIIA (Moscow) gazeta Demokraticheskogo ob"edineniia "Svobodnaia Rossiia. " Redaktor: Balamutov, A. Moscow, Russia. 19??-, 1991: no. 1 (Box 395)
- SVOBODNAIA STRANA Obshchestvenno-politicheskaia gazeta Gl. redaktor V. F. Kulinich. 2004, 2004: no. 1 (Box 395)
- SVOBODNAIA ZONA izdanie profsoiuza "Inform-svoboda. " Gl. redaktor: Kozhevnikova, E. St. Peterburg, Russia. 1990-, 1990: no. 1-2, no. 4 1991: no. 3-5 (Box 396)
- SVOBODNOE PADENIE izdanie politkluba "Orbita. Moskovskii aviatsionnyi institut. Redaktor: Basistyi, D. Moscow, Russia. 19??-, 1990: no. 2-3 (Box 552)
- SVOBODNOE SLOVO organ partii "Demokraticheskii Soiuz" tsentral'nyi raion. Subtitle varies: 1992 no. 1- "gazeta Moskovskoi organizatsii partii Demokraticheskii soiuz" Note: This newspaper split into 2 separate papers starting 1991 no. 16(94). The first is listed here, the Redaktor: I. Aleshina, Eduard Molchanov. Moscow, Russia. Irregular. 1988-, 1988: no. 1-5 1989: no. 7-8, no. 11-22, no. 24-26, no. 28-301990: no. 2(32)-19(49), no. 21(51)-48(78) 1991: no. 1(79)-19(97), no. 21(99)-24(102), 42(120)1992: no. 1(103)-7(109) 1993: no. 1(110)-4(113) 1994: no. 1(114)-6(119), one unnumbered ekstrennyi vypusk from 12 December with headline "El'tsin - eto voina" 1995: no. 1(120)-4(123) 1996: no. 124, no. 125 (undated) (Box 396)
- SVOBODNOE SLOVO informatsionnyi biulleten' Kalininskoi territorial'noi organizatsii Sankt-Peterburskogo otdeleniia demokraticheskoi partii "Iabloko" Vypusk podgotovili: A. Faer, A. Khodyrev. S. -Peterburg, Russia. 2001, 2001: no. 1)1) 2002: no. 2(2) (Box 552)
- SVOBODNOE SLOVO (Moscow: Grazhdanskii Put') Gazeta moskovskoi organizatsii partii Demokraticheskii Soiuz "Grazhdanskii Put'. Subtitle varies: 1991 no. 42(120) "Nezavisimaia gazeta" Note: this newspaper is an offshoot from Svobodnoe slovo organ partii "Demokraticheskii Soiuz" tsentral'nyi raion. Bot Otv. redaktor: Molchanov, E. Moscow, Russia. Weekly. 1991-, 1991: no. 16(94)-42(120) (Box 396/397)
- SVOBODNYE PROFSOIUZY (Cherepovets) gazeta Assotsiatsii svobodnykh profsoiuzov Rossii. See also: RABOCHII LISTOK (Cherepovets) Redkollegiia: L. V. Ivanova, V. Marakasov, S. Bulatkin, V. Nev'iantsev, L. Afanas'ev. Cherepovets, Russia. 199?-, 1996: no. 2(6) (Box 552)
- SVOBODNYE PROFSOIUZY (Ekaterinburg) gazeta Ekaterinburgskogo regional'nogo proftsentra. Redaktsionnaia kollegiia: Iu. E. Dolgirev, V. I. Inozemtsev, V. P. Nev'iantsev. Ekaterinburg, Russia. 1996?-, 1996: no. 1 (Box 552)
- SVOBODNYI DOGOVOR izdanie P. O. KAS. (Petrorgadskaia organizatsiia anarkho- sindikalistov). Redaktsionnaia gruppa: Beloglazov, K., et al. Petrograd, RSFSR. 1990-, 1990: no. 1-3 1991: no. 1(4) (Box 552)
- SVOBODNYI GOLOS anarkhistiskii biulleten'. Redaktor: Shenel'kova, Iu. V., Guseva, Iu. V. Elektrogorsk, Russia. 199?-, 199?: no. 1 (lead article titled, "Tak chto zhe delat'?"), no. 2 (lead article titled, "Revoliutsiia: zlo ili blago?" (Box 552)
- SVOBODNYI KHAR'KOV izdaetsia za den'gi zhurnalistov Otv. za vypuskN. Sergienko. Khar'kov, Ukraine., undated and unnumbered issue (Box 397)
- SVOBODNYI KRYM ezhenedel'naia gazeta respublikanskogo dvizheniia Kryma. Redaktor: V. M. Zaskoka. Simferopol', Ukraine. Weekly. 199?-, 1992: no. 3 (Box 397)
- SVOBODNYI KURDISTAN (KURDISTANA AZAD) Federal;naia natsional'no-kul'turnaia avtonomia kurdob RF Gl. redaktor Ishkhan Miro. Moscow, Russia. Monthly. 2002, 2002: nos. 1-3, 5-6 (Box 397)
- SVOBODNYI KURS = FREE COURSE nezavisimaia gazeta. Izdanie agentstva "Altapress," izdatel'stvo "Altaiskaia pravda" i Altaiskoi Regional'noi assotsiatsii ekonomicheskogo sotrudnichestva. Soredaktory: Ovchinnikov, V., et al. Barnaul, RSFSR. 19??-, 1991: no. 8-12, no. 14-18 (Box 397)
- SVOBODNYI KUZBASS Partiia Demokraticheskii Soiuz. Redaktor: Kulikov, A. Kemerovo, RSFSR. 1990-, 1990: no. 1-4 1991: no. 5-6 (Box 397)
- SVOBODNYI LISTOK nezavisimoe demokraticheskoe nereguliarnoe izdanie S. P. Lastovetskii. Chekhov, Russia. 1991, 2001: no. 1(47) (Box 552)
- SVOBODNYI MIR reklamno-politicheskii vestnik. Nezavisimaia chastnaia gazeta. Gl. redaktor: Cherviakov, A. Moscow, Russia. 19??-, 1992: no. 1-5, no. 7, no. 9-10, no. 14-15, no. 17 1993: no. 2, no. 20 (Box 397)
- SVOBODNYI PROFSOIUZ Nezavisimyi zhurnal profsoiuzov Rossii Redaktor M. Kuzina. Moscow, Russia?. 2007, 2007: nos. 1-2 (Box 397, 552)
- SVOBODNYI TRUD Uchreditel': Ob"edinenie svobodnykh profsoiuzov "Spravedlivost'" Redaktor: V. I. Gomel'skii. Saint Petersburg, Russia. 19??-, 1992: no. 1-2 1996: no. 4 1999: nos. 16-19, 21-222004: nos. 1-2 (Box 397)
- SVOBODNYI TRUD Organ Rossiskoi partii samoupravleniia imeni Sbiatoslava Fedorova Gl. redaktor S. Bablumian. Moscow, Russia., 2002: nos. 1-4 2003: nos. 1(5)-3(7) (Box 552)
- SVOBODNYI URAL ezhenedel'naia demokraticheskaia gazeta. Cheliabisnkaia organizatsiia demokraticheskogo dvizheniia "Svobodnyi Ural" i Ural'skii mezhregional'nyi sovet profsoiuzov. Cheliabinsk, RSFSR. Weekly. 19??-, 1991: no. 1, no. 5, no. 10, no. 14, no. 16 1993: no. 1(30)-8(37) (Box 397)
- SVOBODNYI VESTNIK nezavisimoe izdanie. Redaktor: Korolev, A. Tula, RSFSR. Semimonthly. 1989-, 1990: no. 4, no. 6, no. 8, no. 10, no. 12, no. 19 (Box 397)
- SVOI GOLOS gazeta narodnykh deputatov Krasnoiarskogo kraia. Glavnyi redaktor: Irina Lusnikova. Krasnoiarsk, RSFSR. Semimonthly, 1993- Weekly. 1990-, 1992: no. 7(49), no. 9(51)-10(52), no. 12(54)-13(55), no. 16(58)-17(59), no. 19(61)-22(64), no. 24(66)-25(67), no. 27(69)-37(79), spetsial'nyi vypusk 1993: no. 3(94)-14(105), no. 16(107)-20(111) (Box 398)
- SVOBODU REVOLIUTSIONERAM Gazeta mezhdunarodnogo dvizheniia v zashchity politzakliuchennykh-bortsov za sotsializm Redkollegiia: G. Fedorova, V Vanin, K Trofimov. Moscow, Russia. Monthly. 2003, 2006: nos. 1-2 (Box 398)
- SYNY OTECHESTVA Uchrediteli: vypuskniki Kalininskogo(Tverskogo) Suvorovskogo voennogo uchilishcha Gl. redaktor S. Timokhin. Moscow, Russia. 1997, 1997: spets. vypusk, no. 1 1998: nos. 2(5)-4(7) 1999: nos. 6(21), 8(23)-11(26) 2000: nos. 1(28), 6(33), 8(35) 2001: nos. 1(40)-2(41), 5(44), 7(46) 2002: nos. 4(55), 7(58)-8(59), 11(62) (Box 398)
- TAGANKA Glavnyi redaktor: N. N. Zhukov. Moscow, Russia. 19??-, 1990: no. 1 (Box 399)
- TAGIL'SKAIA LEVAIA obshchestvenno-politicheskaia gazeta. Redaktor: Shutov, A. S. Nizhnii Tagil. 199?-, 1994: no. 12 (November) (Box 399)
- TAINY KGB daidzhest. [Moscow?]. 1990-, 1990: no. 1-4 (Box 399)
- TAINY KREMLEVSKOGO DVORA gazeta moskovskogo otdeleniia informatsionnogo agentstva "Belsamizdat. " Moscow, Russia. 19??-, 1990: no. 1-3 (Box 399)
- TAK! vseukrainskii informatsionnyi biuliten' Otv. za vypusk O. Medvedev. Kiev, Ukraina. 2004, 2004: nos. 27, 33, 382006: nos. 4, 8, 10 (Box 399)
- TANKOGRAD gazeta Cheliabinskogo gorkoma KPPRF i SKM. Redaktor: S. V. Alabzhin. Cheliabinsk, Russia. 1999-, 1999: no. 8 (Box 399)
- TARAKAN'IA PRAVDA analitichesko-paraziticheskaia gazeta ryzhikh tarakanov. Glavnyi redaktor: E. Korotkikh. Moscow, Russia. 1998?-, 1998: no. 1 1999: no. 2-3 (Box 399)
- TARASOVA UKRAINA Al'manakh pri odnoimennomu tovaristvi Redkolegiia: Bogda Kopchak, Igor Dobgovich, Tetiana Bono. Pre?ov, Slovakia., 1990: no. 3 (Box 399)
- TARGUM Evreiskoe nasledie v kontekste mirovoi kul'tury. Gl. redaktor: Shneider, M. Moscow, Russia. Quarterly. 19??-, 1990: no. 1 (Box 552)
- TARTUSKII KUR'ER Russkaia sektsiia "Narodnogo fronta Estonii. " Redaktor: Brekhov, V. Tartu, Estonia. 1988?-, 1989: no. 1-7 1990: no. 1(8)-6(13) (Box 399)
- TATAR ILE See: Tatarskie kraia. (Box 399)
- TATARSKIE KRAIA obshchetatarskaia gazeta. Redaktory: Faat Khamidullin, Adel' Khairov, Gazinur Murat. Kazan', Russia. Approx. Weekly. 199?-, 1991: no. 8 1992: no. 18(32)1993: no. 25(63), no. 32(70) 1994: no. 2(72)-8(78), no. 10(80)-14(84), no. 16(86)-20(90), no. 22(92)-23(93), no. 25(95)-26(96), no. 30(100)-34(104), no. 36(106), no. 38(108)-39(109), no. 41(111), no. 44(114)-47(117)1995: no. 14(131)-27(144) (Box 399)
- TATARSKIE NOVOSTI kul'turno-prosvetitel'skaia i delovaia gazeta Tatarskoi obshchiny Moskovskogo regiona. Redaktor: K. Davletshin. Moscow, Russia. 1994?-, 1995: no. 4/5(14/15)-6(16), no. 8(18), no. 12(22) 1996: no. 6(28)-12(34)1997: no. 1(35)-4(38) (Box 399)
- TAVRIDA organ partii Edinstvo Natsii. Ialta, Ukraine. 1990?-, 1990: no. 1-2 (Box 399)
- TEKUSHCHII MOMENT Redaktory: V. Iakunichkin, O. Revesov, O. Krotkov. Moscow, Russia. 199?-, 1998: no. 4(4) (Box 552)
- TELEGRAF - N ezhenedel'naia Vserossiiskaia narodnaia gazeta. Redaktory: Sergei Skrida, Dmitrii Barabash. Moscow, Russia. 1998-, 1998: no. 0 (October) (Box 399)
- TELEGRAMMA ezhenedel'naia gazeta Soiuza patrioticheskikh i demokraticheskikh sil. Uchreditel': Rossiiskoe obshchestvenno-patrioticheskoe dvizhenie "Narodnyi Al'ians" Redaktory: I. Murav'ev, A. Moskvin, V. Malyshev. Moscow, Russia. Approx. Weekly. 1996-, 1996: no. 3-7, one unnumbered spetsvypusk (September) with headline "Liubit li Viktor Stepanovich Aleksandra Semenovicha?" 1997: spetsvypusk (February) listing city council candidates Bol'shev and Gushchin on pages 2 and 3., spetsvypusk (February) listing city council candidate Fedorov on page 2. (Box 399)
- TELEKRITIKA Pidpriemstvo "Telekritika" Shef-redaktor N. Leganova. Kiev, Ukraine. Monthly. 2004, 2004: nos. 1-4, 6-9 2005: nos. 1-12 2006: nos. 1-12 (Box 563)
- TEMA publikatsiei materialov, posviashchennyikh pechal'nym sobytiiam 1992-94 gg. v Abkhazii. [s. l.: s. n. ]. 1995-, 1995: no. 1 (Box 400)
- TEORIIA SCHAST'IA mezhdunarodnaia gazeta ob"edineniia "B. K. N. L. - P. O. R. T. O. S ..." Title varies: 1997 no. 3- Teoriia schast'ia v boiu i v trude Glavnye soredaktory: Aleksei Dulenkov, Irina Derguzova, Iurii Davydov. Kaluga/Moscow, Russia. Approx. annual. 1995-, 1995: no. 1 1996: no. 21997: no. 3 1999: no. 2(5), no. 7 (Box 552)
- TEPLOENERGETIK prilozhenie k gazete "Rubikon. " Redaktsiia: Vadim Bol'shakov, Sergei Golubev, Igor Dashkevich. [St. -Peterburg, Russia. ]. 1995-, 1995: no. 1 (Box 552)
- TERNOPOL' nezalezhnyi hromads'ko-istorychnyi ta literaturno-mystets'kyi ukrains'kyi narodnyi chasopys. Ternopol', Ukraine. 19??-, 1991: no. 2 (Box 552)
- TERNOVE POLE vydannia Ternopil's'koi kraiovoi orhanizatsii narodnoho rukhu Ukrainy. Redaktor: Krupa, L. Ternopol', Ukraine. 19??-, 1991: no. 4(22) (Box 552)
- TERNYSTYI SHLIAKH Ukrains'ka respublikans'ka partiia. Ternopil's'ka oblasna orhanizatsiia. Redaktor: Kameniuk, O. Ternopol', Ukraine. 1989-, 1990: no. 1, no. 3-16/17 1991: no. 1(18)-22(39), no. 30(47), no. 33(50)-39(56)1992: no. 3(63)-4(64), no. 7(67)-21(81), no. 25(85)-26(86), no. 28(88)-29(89), no. 34/34(94/95), no. 38(98), no. 40(57), no. 42(59) 1993: no. 1(112)-4(115) (Box 400)
- TERRITORIA M (SPETSIAL'NYI VYPUSK GAZETY VMESTE) molodezhnaia gazeta Gl. redaktor A. Eremin. Sevastopol', Ukraine. 2004, 2004: no. 1 (Box 400)
- TERSKII KAZAK nezavisimaia ezhemesiachnaia gazeta kruga Terskogo Kazachestva. Redaktor: Vladimir Simakin. Vladikavkaz, Severnaia Osetiia. Monthly. 19??-, 1992: no. 4(25), no. 8(29) (Box 400)
- THE CHECHEN TIMES See: Chechen times.
- TIKHVINSKAIA PLOSHCHAD' organ Irkutskoi organizatsii partii "Demokraticheskii Soiuz. " Redaktsionnaia kollegiia: Karasev, R. Irkutsk, RSFSR. 19??-, 1990: no. 1-5, no. 5 (Box 552)
- TIUMEN' - 2000 Redaktor: V. V. Petrov. Tiumen', Russia. Weekly?. 1999?-, 1996: no. 8, no. 18, spetsvypusk (Sept. ) with headline "Nachal'stvu bez grazhdan ne na chto budet zhit'., no. 22, no. 28, no. 30 (Box 400)
- TIUMEN' TRUDOVAIA See: Trudovaia Tiumen'.
- TIUR'MA I VOLIA (Moscow) izdanie nepravitel'stvennykh organizatsii. Uchrediteli: Mezhotraslevaia promyshlenno-proizvodstvennaia assotsiatsiia bumazhnikov, izdatelei, poligrafistov "Bimpa," proizvodstvenno-tvorcheskoe ob"edinenie "Fakel. " Glavnyi redaktor: Igor' Pankov. Moscow, Russia. 1991-, 1991: no. 1 1992: no. 2-31993: no. 3 (Box 400)
- TIUR'MA I VOLIA (Ulan Ude) spetsial'nyi vypusk gazety "K novoi zhizni. " Redaktor: Dimutskii, V. Ulan Ude, Russia. 19??-, 19??: spetsial'nyi vupysk. (Box 400)
- TKH'AM YNESHHU Maikop, Adygeia. 19??-, 1994: no. 12(26) (Box 400)
- TNTESAGET organ Rektorata, Partkoma, Profkoma i Komiteta LKSM Erevanskogo instituta narodnogo khoziaistva. Redaktor: Ervandian, R. Erevan, Armenia. Weekly. 19??-, 1989: no. 32/33(437/438), no. 39/41(444/446) 1990: no. 1(447) (Box 400)
- TOCHKA ZRENIIA obshchestvenno-politicheskaia gazeta. Redaktor: Chumikov, A. N. Moscow, Russia. 1991-, 1991: no. 1 (Box 400)
- TOMSKAIA PRAVDA organ izdaniia Tomskogo oblastnogo otdeleniia Narodno- patrioticheskoi Soiuza Rossii. Redaktor: A. A. Pomorov. Tomsk, Russia. 199?-, 1999: no. 3, no. 7 (Box 400)
- TOMSKAIA TRIBUNA Otvetstvennyi za vypusk: Negrei, V. [Tomsk, RSFSR]. 1990?-, 1990: no. 8-10, no. 12 (Box 552)
- TOMSKII MOLODEZNYI EKSPRESS Ezhenedel'nik Redaktor Zakharkov S. Tomsk, Russia. Weekly?. 1920?-, 1991: no. 20 (Box 400)
- TOMSKII VESTNIK vypusk Tomskogo gorodskogo soveta narodnykh deputatov. Subtitle varies: 1991 no. 11(21)- "gorodskaia gazeta" Redaktor: Viktor Z. Nilov. Tomsk, Russia. Several issues per week. 1990-, 1990: no. 1-3, one unnumbered issue (October-November) 1991: no. 11(21), no. 30(40), no. 32(42), no. 41(51), no. 48(58)-49(59), no. 51(61)-52(62), no. 54(64)-55(65), no. 59(69), no. 60(72), no. 64(74), no. 68(78), no. 72(82)-74(84), no. 89(99)-90(100), no. 95(105), no. 97(107)-109(119), no. 124(134), no. 128(1993: no. 1(417), no. 67(483), no. 70(486)-71(487), no. 87(503)-88(504) (Box 400)
- TOPKA organ Tvorcheskogo Ob"edineniia Preslovutykh Kotel'nykh Avtorov. Redaktory: O. Iu. Beshenkovskia, A. I. Davydenkov. Leningrad, Russia. 198?-, 1989: no. 2 (Box 552)
- TOVARISCSH obshchestvenno-politicheskaia gazeta Pavlovo-Posadskoi raionnoi organizatsii Kommunisticheskoi partii Rossiiskoi Federatsii. Redaktor: Iu. T. Simachev. Pavlovskii Posad, Russia. Monthly?. 199?-, 1997: no. 12(23) (Box 401)
- TOVARISHCH narodnaia obshchestvenno-politicheskaia gazeta Kuzbassa. Continues: Press-Tsentr (Anzhero-Sudzhensk) Redaktor-Uchreditel': V. N. Maurin. Anzhero-Sudzhensk, Russia. 1995-, 1995: no. 2 (January), no. 3 (Feb. 10), no. 6 (April 22), no. 13 (Sept. 10) 1996: no. 2(18) (Feb. 5), no. 3(19) (March 23), no. 4(20) (April 6) (Box 401)
- TOVARISHCH gazeta Gatchinskoi raionnoi organizatsii Kommunisticheskoi partii Rossiiskoi Federatsii. Gatchina, Russia. 199?-, 1996: no. 3 (Box 401)
- TOVARISHCH gazeta Ivanovskoi oblastnoi organizatsii kommunisticheskoi partii Rossiiskoi federatsii. Redaktor: Voronichev, V. Ia. Ivanovo, Russia. Biweekly. 199?-, 1994: no. 8(15)-13(20) 1995: no. 1(22)-2(23), no. 4(25)-6(27) (Box 401)
- TOVARISHCH gazeta Sotsialisticheskoi partii Ukrainy. Note: this is the Russian edition; see also the Ukrainian edition Tovarysh (Kiev). Redaktor: A. I. Chernikov. Kiev, Ukraine. Weekly?. 1992-, 1999: no. 7(333), no. 9(335) 1999: no. 41-B (Box 401)
- TOVARISHCH obshchestvenno-politicheskaia gazeta. Kostroma, Russia. Monthly. 199?-, 1994: no. 2 (Box 401)
- TOVARISHCH gazeta Belorusskikh kommunistov. Gl. redaktor: Vozniak S. Minsk, Byelorussia. Weekly. 1994-, 1995: no. 1(3)-2(4), no. 5(7)-6(8), no. 9(11)-13(15), no. 19(21), no. 22(24), no. 26(28)-31(33), no. 34(36)-52(54) 1996: no. 1(55)-9(63), no. 12(66)-13(67), no. 15(69)-26(80), no. 28(82)-39(93), no. 45(99)-46(100), no. 48(102)-52(106)1997: no. 1/2(107/108)-5(111), no. 8(114)-12(118), no. 14(120)-15(121), no. 17(123)-20(126), no. 23(129)-24(130), no. 27(133)-30(136), no. 32(138)-44(150), no. 46(152)-50(156) 1998: no. 2(160)-3(161), no. 7(165), no. 18(176)2001: no. 39-41(353-355) 2002: no. 3-4(369-370) (Box 401/402)
- TOVARISHCH organ Novgorodskogo oblastnogo i gorodskogo komitetov Kompartii Rossiiskoi Federatsii. Novgorod, Russia. Approx. monthly. 199?-, 1994: no. 6 1995: no. 7(14), no. 11(18)1996: no. 2(20), no. 6(24), no. 10(28), no. 12(30)-13(31) 1997: no. 1(32)-7(38)1998: no. 1(39)-6(44) 1999: no. 1(45) (Box 401)